臺灣苗栗地方法院刑事判決　　　　　　　　　　　　　九十一年度易字第五四三號
　　公　訴　人　臺灣苗栗地方法院檢察署檢察官
　　被　　　告　丙○○
右列被告因竊盜案件，經檢察官提起公訴（九十一年度偵字第一五四０號、第一五四
二號），本院判決如左：
    主  文
丙○○連續帶兇器毀壞門扇竊盜，累犯，處有期徒刑捌月。
    事  實
一、丙○○前因違反麻醉藥品管理條例案件，經判處有期徒刑三月確定，甫於民國八
    十六年五月二十三日，易科罰金執行完畢。竟仍不知悔改，復基於意圖為自己不
    法所有之概括犯意，先於九十一年一月五日六時十五分許，在苗栗縣造橋鄉談文
    村育達技術學院學府路工地事務所前，以破壞丁○○所有、車牌號碼ＯＭ─一七
    九五號自用小貨車左前門鎖方式（毀損部分未據告訴），竊取丁○○所有置於該
    自用小貨車內之馬自達牌電鋸三支，得手後將之置於其所駕之３Ｆ─九八七七號
    自用小客車內，嗣再進入ＯＭ─一七九五號自用小貨車搜尋財物，當場為丁○○
    雇請之越南籍勞工ＢＵＩＶＡＮＴＶＡＮ（下以譯名斐文俊稱之）發現，丙○○
    於見遭人發覺，旋即駕車逃離現場，經斐文俊記下丙○○使用之車輛車號報警而
    循線查獲。丙○○復承前之犯意，再於同年月七日十一時三十五分許，至後龍鎮
    灣寶里十鄰下灣寶庄一二三之四號、甲○○、乙○○住處，持甲○○所有足為兇
    器之鏟子及鐵鎚及鐵撬各一支（未扣案），以破壞該址廚房鑲於門上鎖之方式侵
    入該址（侵入住宅部分未據告訴），而竊得甲○○所有之錢幣約新台幣（下同）
    五百元。嗣經丙○○於破壞門鎖即已發覺之乙○○通知甲○○返家，並會同員警
    共同查緝，丙○○見狀乃駕上開３Ｆ─九八七七號自用小客車逃離現場，經乙○○駕車追躡並記明丙○○所駕車號及丙○○之體材特徵，而循線查悉上情。
二、案經甲○○、乙○○訴由苗栗縣警察局竹南分局報請臺灣苗栗地方法院檢察署檢
    察官偵查起訴。
    理  由
一、訊據被告丙○○對竊取右開馬自達牌電鋸三支之事實坦承不諱，並自白確實破壞
    門扇進入右開甲○○住處，惟矢口否認竊取五百元之事實，辯稱：伊確有將該五
    百元零錢置於甲○○之床上惟並未帶走云云。經查，被告丙○○確竊取右揭五百
    元之情，業據被告丙○○於偵查中自白不諱，並與告訴人甲○○於本院審理中具
    結証稱綦詳，復與目擊証人乙○○、斐文俊証訴、被害人丁○○指述之被害情節
    均屬相符，此外並有告訴人甲○○住處遭破壞之照片、被害人丁○○遭破壞之車
    輛照片數幀附卷可佐，被告上開犯行洵堪認定。
二、核被告丙○○右開竊取電鋸三支之犯行，係犯刑法第三百二十條第一項竊盜罪。
    又按鏟子及鐵鎚及鐵撬係鐵製品，客觀上對人之生命、身體、安全構成威脅，為
    兇器之一種，被告丙○○持之並破壞門扇之鎖竊盜之犯行，係犯同法第三百二十
    一條第一項第二、三款之罪。被告先後二次犯行，時間緊接，犯罪構成要件相同
    ，顯係基於概括犯意為之，應依連續犯之規定論以一罪並加重其刑。次查，被告
    有事實欄所載論罪科刑執行情形，此有台灣高等法院被告全國前案紀錄表在卷可
    稽，其受有期徒刑執行完畢後，五年以內再犯本件有期徒刑以上之罪，為累犯，
    應依刑法第四十七條規定遞加其刑。爰審酌被告行為後坦承大部犯行，及被告之
    品行、犯罪之動機、目的、手段、所生之危害等一切情狀，量處如主文所示之刑
    。末查鏟子及鐵鎚及鐵撬各一支未扣案且非被告丙○○所有，爰不另為沒收之諭
    知，附此明。
據上論斷，應依刑事訴訟法第二百九十九條第一項前段，刑法第五十六條、第三百二
十一條第一項第二款、第三款、第四十七條，判決如主文。
本案經檢察官呂曾達到庭執行職務。
中      華      民      國    九十一    年     十二     月    二十五    日
                               台灣苗栗地方法院刑事庭
                                   法  官  姚  銘  鴻
右正本證明與原本無異。
如不服本判決，應於判決送達後十日內向本院提出上訴狀( 應附繕本 )。
                                   書記官  劉  秋  雯
中      華      民      國    九十一    年     十二     月    二十五    日
附論本判決論罪科刑法條：
刑法第三百二十一條第一項第二款、第三款：
犯竊盜罪而有左列情形之一者，處六月以上五年以下有期徒刑。
第二款：毀越門扇、牆垣或其他安全設備而犯之者。
第三款：攜帶兇器而犯之者。
